【裁判字號】    97,聲,568
【裁判日期】    970512
【裁判案由】    停止執行
【裁判全文】
臺灣士林地方法院民事裁定               97年度聲字第568號
聲  請  人  甲○○
相  對  人  乙○○
上列當事人間聲請停止執行事件，本院裁定如下：
    主  文
聲請人供擔保新臺幣壹拾捌萬元後，臺灣新竹地方法院97年度執
字第7940號執行事件之強制執行程序，於本院97年度補字132 號
確認本票債權不存在等事件判決確定、和解或撤回起訴前應暫予
停止。
    理  由
一、按發票人主張本票係偽造、變造者，於前條裁定送達後20日
    內，得對執票人向為裁定之法院提起確認之訴；發票人主張
    本票債權不存在而提起確認之訴不合於第1 項之規定者，法
    院依發票人聲請，得許其提供相當並確實之擔保，停止強制
    執，非訟事件法第195 條第1 項、第3 項分別定有明文。又
    上開擔保係備供債權人因停止執行所受損害之賠償，因此本
    院酌定擔保金額，係以債權人因本件停止執行所可能遭受之
    損害為考量之依據（最高法院91年度台抗字第429 號裁判意
    旨參照）。
二、本件聲請意旨略以：相對人以本院96年度票字第16017 號本
    票裁定為執行名義，向臺灣新竹地方法院聲請對聲請人之財
    產為強制執行，經該院以97年度執字第7940號受理在案，然
    聲請人對上開執行名義，業向鈞院提起確認本票債權不存在
    等訴訟（案號原為97年度士簡字第270 號，嗣改分為97年度
    補字第132 號），故雙方就該本票債權仍在涉訟中，為避免
    聲請人之財產逕遭執行，將嚴重影響聲請人權益，爰依非訟
    事件法第195 條第3 項之規定，聲請於前開訴訟判決確定前
    停止強制執行程序等語。
三、經查，聲請人以其向本院提起確認本票債權不存在等訴為由
    ，聲請裁定停止臺灣新竹地方地院97年度執字第7940號執行
    事件之強制執行程序，業據其提出起訴狀、本票裁定等影本
    為證，且經本院調取97年度補字第132 號確認本票債權不存
    在等事件及臺灣新竹地方地院97年度執字第7940號強制執行
    事件卷宗查閱無誤，則聲請人聲請停止執行，揆諸前揭法條
    規定，自應准許。
四、又查，本件相對人聲請強制執行之債權金額為新台幣（下同
    ）83萬元及其利息，此業據本院調取上開強制執行事件卷宗
    查核無訛，是相對人因停止強制執行程序所可能蒙受之損害
    ，應為該停止期間無法受償之利息損失；又依各級法院辦案
    期限實施要點第2 條第1 款、第7 款、第8 款規定，民事通
    常程序第一審之辦案期間為1 年4 月、第二審為2 年、第三
    審為1 年，故推估本件停止執行之期間約為4 年4 月，經計
    算結果，相對人於該段期間可能所受損害額約為179,833 元
    （計算式：830000×5%÷12×52＝179833），另考量相對人
    現聲請執行之標的為聲請人之存款等債權，及相對人所需承
    擔之受償風險等因素，茲酌定本件停止執行之擔保金額為18
    萬元。
五、綜上所述，本件聲請人聲請停止臺灣新竹地方地院97年度執
    字第7940號強制執行事件之強制執行程序，尚無不合，爰酌
    定18萬元之擔保金，准予停止執行。
六、依非訟事件法第195條第3項裁定如主文。
中    華    民    國    97    年    5     月    12    日
                  民事第一庭  法  官  馬傲霜
以上正本證明與原本無異。
如對本裁定抗告，應於裁定送達後10日內向本院提出抗告狀。
中    華    民    國    97    年    5     月    12    日
                              書記官  許秋莉


司法院資訊處製作；財團法人民間司法改革基金會備份。
